Vincent PONTY

Senior front end developer

Développeur front-end passionné et expérimenté, j'ai à cœur de créer des applications web modernes, performantes et interactives. Motivé par le partage de connaissances et l'apprentissage continu, je souhaiterais rejoindre une équipe dynamique au sein de laquelle je pourrais mettre à profit mon expertise technique, mon sens du relationnel et mon intérêt pour l'Ul/UX design. En m'appuyant principalement sur la bibliothèque React ainsi que sur les frameworks Tailwindcss et Next.js, je saurai définir et concevoir des interfaces et fonctionnalités innovantes et utiles tout en respectant un design system défini.

6 87000 Limoges, France

https://www.vincentponty.fr

Ħ 32 ans

Compétences

Langages de programmation

HTML5 CSS3 JavaScript TypeScript

Frameworks et bibliothèques

React Next.js Angular Tailwindcss jQuery

Testing

Jest Deast Testin

React Testing Library

Préprocesseurs CSS

Scss / Sass Less

Outils de développement

Git / GitLab Docker

Package managers et bundlers

Npm Yarn Webpack

PAO

Figma Sketch Photoshop

Notions backend

Php MySql Symfony Drupal

Langues

Anglais

Compétences professionnelles

Espagnol

Notions

Centres d'intérêt

Tennis en compétition

Natation

Running

Voyages

Guitare et chant

Expériences professionnelles

+ Iconosquare, Limoges (87)

Senior front end developer - Juillet 2021 à Décembre 2024



- Contribution au sein d'une équipe technique et en méthode agile à la refonte, la maintenance et l'évolution d'un Saas à destination des social media managers.
- Cette plateforme soumise à authentification et abonnement permet la gestion et l'analyse de performance de réseaux sociaux ainsi que la programmation de publications et la génération de statistiques et rapports PDF personnalisables.
- Définition des besoins, fonctionnalités et solutions techniques pragmatiques en étroite collaboration avec une équipe de designers et product managers.
- Participation à la code review et suivi des pipelines CI/CD sur GitLab.
- Rédaction des tests automatisés avec Jest et React Testing Library.
- Bibliothèques React utilisées: SWR, Jotaï, Zustand, Recharts.
- Outils majeurs utilisés: Figma, Storybook, Jira, Datadog, Sonar.
- Environnement de travail basé sur la communication non violente, l'intelligence collective et la bienveillance.

+ OD&B, Limoges (87)

Lead front end developer - Novembre 2018 à Juillet 2021



- Optimisation et évolution du Saas interne d'un grand groupe bancaire permettant l'analyse de performance de portefeuilles financiers de clients "grands comptes" et de simuler l'impact d'actions d'investissement.
- Développement d'une interface de contrôle et pilotage pour un système embarqué au sein d'un robot permettant l'automatisation de la manutention de palettes.
- Maintenance de diverses applications web ou hybrides.

+ Emakina, Limoges (87)

Front end developer - Janvier 2016 à Novembre 2018



- Développement d'une web app destinée àux employés d'un grand groupe bancaire permettant d'améliorer la soumission, l'approbation et le traitement de feedbacks concernant le "bien-être au travail".
- Intégration de thèmes pour CMS ou de templates pour la conception de site web vitrines ou expérientiels pour de grandes marques de la mode, du sport, de la cosmétique ou de la télécommunication.

Back end developer - Juin 2014 à Décembre 2015



- Développement en équipe d'une plateforme communautaire destinée à l'entre-aide et aux conseils entre PME.
- Création de back-offices et de modules customs pour des sites web sur Drupal.

+ Pixine, Limoges (87)

Intégrateur et développeur web - Septembre 2013 à Mai 2014



Stagiaire en développement de plateformes e-commerce - Avril 2013 à Juillet 2013



OSCP, Lyon (69)

Stagiaire webdesigner et intégrateur - Mars 2012 à Juin 2012

Formations

Licence pro. Webdesign sensoriel et Stratégies de création en ligne Faculté des Lettres et Sciences Humaines, Limoges (87) - 2012 à 2013

+ DUT Services et Réseaux de Communication

Institut Universitaire de Technologie, Limoges (87) - 2010 à 2012

+ Baccalauréat Scientifique

Lycée Pierre Caraminot, Egletons (19) - 2010